臺灣臺北地方法院交通事件裁定　　　　九十一年度交聲字第四三五號
　　異議人即
　　受處分人　甲○○
右列受處分人因違反道路交通管理處罰條例案件，對於交通部公路局台北區監理所基
隆監理站中華民國九十一年三月十三日所為之處分（原處分案號：基監字第裁四二－
Ａ三Ｊ二六八號），聲明異議，本院裁定如左：
    主      文
原處分撤銷。
甲○○汽車駕駛人停車時，在顯有妨礙他車通行之處所停車，處罰鍰新台幣壹仟元。
    理      由
一、按汽車駕駛人停車時，在顯有妨礙他車通行處所停車者，處新台幣（下同）六百
    元以上一千二百元以下罰款，道路交通管理處罰條例第五十六條第一項第五款定
    有明文。。次按逕行舉發違反道路交通管理事件，經汽車所有人依通知單之應到
    案日期前到案，並告知違規駕駛人姓名、身分證統一編號及住址者，處罰機關應
    即另行通知違規駕駛人到案依法處理；逾應到案日期，處罰機關應依道路交通管
    理處罰條例第八十五條第三項規定處罰該汽車所有人，違反道路交通管理事件統
    一裁罰標準及處理細則第二十四條亦定有明文。
二、本件受處分人即異議人甲○○所有車號Ｓ九－三五五二自用小客車，於民國九十
    年七月二十八日下午七時四分左右，停放在台北市○○街九十號前之車道上顯有
    妨礙他車通行之處所，經台北市政府警察局交通警察大隊第二分隊員警蔡瑋庭以
    拍照方式存證，並以受處分人違反道路交通管理處罰條例第五十六條第一項第五
    款之行為逕行舉發，受處分人於同年八月六日收受舉發通知單（見聲明異議狀）
    ，惟逾應到案日期（九十年八月三十日）之同年九月五日始向原舉發機關申訴，
    嗣經原處分機關函請原舉發單位調查結果，仍認受處分人有上開違規行為，乃依
    道路交通管理處罰條例第五十六條第一項第五款規定裁處受處分人罰鍰九百元。
三、訊據受處分人固不否認有將右開汽車停放在台北市○○街九十號前之路段，惟矢
    口否認有任何違規行為，辯稱：伊所停放地點路寬十二米，不致妨礙交通，且現
    場黃網線係私人所劃云云。然查：右開違規事實有違規舉發照片二張為憑，且受
    處分人所有之車輛佔用車道，顯有妨礙同安街車行狀況，此可觀之舉發照片自明
    。至舉發地點之黃網線雖經本院查明確非台北市交通管制工程處所繪，此有該處
    函附本院卷可稽，然此尚不影響受處分人所有車輛佔用車道，妨礙交通之事實。
    況交通警察掣單舉發違反道路交通管理處罰條例所列之違規事實，本質上為行政
    處分，係公務員基於職務上之權力，依法就特定之具體事件所為之具公法上效果
    之單方面行政行為，基於公務員為公法上行為具有公信力之原則，該行政行為當
    可被推定為真正，其據以依法處分之事實認定亦為正確無誤。從而，受處分人既
    未就執勤員警之舉發有誤提出相關證據以供調查，本院經查亦無任何證據足資證
    明其有捏造事實違法取締之情事，則執勤員警本其維護交通秩序、安全職責所為
    之舉發，自應受到合法、正確之推定。是受處分人所辯，不足採信，本件事證明
    確，受處分人之違規行為堪以認定。
四、綜上所述，受處分人確有在顯有妨礙他車通行處所停車之違規事實，從而，原處
    分機關依前揭道路交通管理處罰條例第五十六條第一項第五款規定裁處受處分人
    罰鍰九百元，固非無見。惟受處分人於舉發通知單上所載應到案日期（九十年八
    月三十日）後之同年九月五日始向原處分機關提出申訴，此有蓋原舉發機關收文
    條碼之受處分人申訴書及本院公務電話記錄足憑，處分機關裁以受處分人於應到
    案日前申訴之最低額之罰款，允有未洽。是本案受處分人異議雖無理由，然原處
    分既有未洽，自應由本院將原處分撤銷，仍以受處分人違反道路交通管理處罰條
    例第五十六條第一項第五款規定，依違反道路交通管理事件統一裁罰標準表（逾
    越應到案日十五日內）裁處受處分人罰鍰一千元如主文第二項所示，以資適法。
據上論斷，應依道路交通案件處理辦法第二十條，裁定如主文。
中      華      民      國    九十一    年    七      月    二十九    日
                                      臺灣臺北地方法院交通法庭
                                          法  官  劉  嶽  承
右正本證明與原本無異。
如不服本裁定，應於裁定送達後五日內向本院提出抗告狀。
                                          書記官  江  虹  儀
中      華      民      國    九十一    年     七     月    三十      日
